臺灣彰化地方法院刑事判決　　　　　　　100年度易字第340號
公　訴　人　臺灣彰化地方法院檢察署檢察官
被　　　告　塗溢文
上列被告因違反家庭暴力防治法案件，經檢察官提起公訴（100
年度偵字第1838號），本院判決如下：
    主  文
塗溢文違反法院依家庭暴力防治法第十四條第一項第二款所為禁
止騷擾之裁定，處拘役貳拾日，如易科罰金，以新臺幣壹仟元折
算壹日。
    事  實
一、塗溢文為張乃玉之配偶，二人間具有家庭暴力防治法第3 條
    第1 款所定家庭成員關係。塗溢文前經本院於民國99年12月
    17日依家庭暴力防治法第14條第1 項第2 款規定，以99年度
    家護字第730 號民事通常保護令裁定，令其不得對張乃玉為
    騷擾之行為，該保護令之有效期間為1 年。詎塗溢文於收受
    上開裁定後，仍於該保護令有效期間內之100 年2 月16日晚
    間11時15分許，基於違反保護令之犯意，在其彰化縣北斗鎮
    ○○路58之5 號住處2 樓與張乃玉共同使用之臥室內，將梳
    妝臺上及抽屜內張乃玉所有之保養品、化妝品等物摔擲於地
    ，以此方式對張乃玉為騷擾之行為，而違反上開民事通常保
    護令之裁定。
二、案經張乃玉訴由彰化縣警察局北斗分局報告臺灣彰化地方法
    院檢察署檢察官偵查起訴。
    理  由
壹、程序部分
一、按被告以外之人於偵查中向檢察官所為陳述，除顯有不可信
    之情況者外，得為證據，同法第159 條之1 第2 項定有明文
    。偵查中對被告以外之人（包括證人、鑑定人、告訴人、被
    害人及共同被告等）所為之偵查筆錄，或被告以外之人向檢
    察官所提之書面陳述，性質上均屬傳聞證據。惟現階段刑事
    訴訟法規定檢察官代表國家偵查犯罪、實施公訴，依法其有
    訊問被告、證人及鑑定人之權，證人、鑑定人且須具結，而
    實務運作時，檢察官偵查中向被告以外之人所取得之陳述，
    原則上均能遵守法律規定，不致違法取供，其可信度極高。
    查證人即告訴人張乃玉於檢察官偵查中所為之陳述，其未曾
    提及檢察官在偵查時有不法取供之情形，上開供述復無顯不
    可信之情況，依上說明，上開證人於偵查中之證言自具有證
    據能力。
二、按被告以外之人於審判外之言詞或書面陳述，除法律有規定
    者外，不得作為證據，刑事訴訟法第159 條第1 項固有明文
    ，惟被告以外之人於審判外之陳述，雖不符合同法第159 條
    之1 至第159 條之4 規定，但經當事人於審判程序同意作為
    證據，法院審酌該言詞陳述或書面陳述作成時之情況，認為
    適當者，亦得為證據，當事人、代理人或辯護人於法院調查
    證據時，知有第159 條第1 項不得為證據之情形，而未於言
    詞辯論終結前聲明異議者，視為有前項之同意，此觀同法第
    159 條之5 規定即明。經查，本判決後所引用其餘各該被告
    以外之人於審判外之陳述（包含書面陳述），固亦皆屬傳聞
    證據，惟當事人及辯護人雖知上開證據資料為傳聞證據，但
    於本院準備程序及審判期日中均表示同意或無意見而不予爭
    執，且迄至言詞辯論終結前亦未再聲明異議，本院審酌上開
    證據資料製作時之情況尚無違法不當等瑕疵，且與本案具有
    關連性，認為以之作為證據應屬適當，揆諸前開規定，爰逕
    依刑事訴訟法第159 條之5 規定，認該等證據資料均具證據
    能力，合先敘明。
三、卷附非供述證據無傳聞法則之適用，與本案待證事實具有關
    連性，且無證據證明係公務員違法取得或製作之物，自得採
    為證據。
貳、實體部分
一、訊據被告塗溢文固坦承已收受並知悉本院上開民事通常保護
    令，且於上開時間係在上開住處2 樓臥房內，惟矢口否認有
    何違反保護令犯行，辯稱：上開住處2 樓房間內梳妝臺上之
    物品原本即相當凌亂，其當時在臥房內睡覺，並未摔擲物品
    ，當天亦未對告訴人說任何話云云。經查：
  (一)告訴人於100 年2 月16日晚間11時15分許，在上開住處1 樓
    聽聞樓上臥房處有物品遭摔擲於地之聲音，且有玻璃物品撞
    擊地面之聲音，上樓察看後，發現原本放置於臥房梳妝臺上
    之保養品、化妝品等物均掉落於地，部分玻璃瓶遭撞壞，被
    告在床上睡覺，未理會告訴人之質問，告訴人下樓後，又聽
    聞摔擲物品之聲音，再度上樓察看時，發現梳妝臺抽屜倒扣
    在地上，東西散落一地等情，業據證人即告訴人張乃玉於警
    詢、偵訊及本院審理時證述綦詳（偵卷第8 、40頁、本院卷
    第14頁），衡酌告訴人與被告平日生活交集少，於100 年2
    月16日當天亦未發生其他爭執，而當日因小孩生病發燒，告
    訴人於上開時間正在陪伴小孩，倘非被告以摔擲物品之方式
    騷擾告訴人，告訴人當無可能在照料小孩病情之際，又無端
    於深夜時分報警，且無跡證足認告訴人有誣陷被告之可能，
    其證言復有照片4 張可佐（偵卷第12至13頁），再者，被告
    前亦曾以摔擲物品之方式騷擾告訴人，業經本院以99年度家
    護字第730 號裁定認定屬實（偵卷第13頁），綜上各節交互
    以觀，被告確係摔擲物品於地，以製造巨大聲響之方式騷擾
    告訴人，擾亂告訴人居家生活之安寧，堪認告訴人上開指證
    內容洵屬實在。又被告業經本院於99年12月17日，依家庭暴
    力防治法第14條第1 項第2 款規定，以99年度家護字第730
    號民事通常保護令裁定，令其不得對告訴人為騷擾之行為，
    該保護令之有效期間為1 年，被告已收受並知悉該裁定，此
    有本院99年度家護字第730 號民事通常保護令裁定影本、彰
    化縣警察局北斗分局保護令執行紀錄表影本、本院送達證書
    各1 紙附卷為憑（偵卷第16至19頁、本院99年度家護字第73
    0 號卷第47頁），被告仍於上開保護令有效期間內，以摔擲
    上開物品之方式，對告訴人為騷擾行為，所為自屬違反上開
    保護令，要屬明確。
  (二)至公訴意旨認被告於上開時間、地點，在張乃玉入內察看質
    問時，另以閩南語對張乃玉詈稱：「妳不是不要到房間睡覺
    嗎？這房間內的東西都是我的」、「我要放火燒房子」、「
    我要照三餐打」等語。惟查，告訴人於偵訊時固證稱：「（
    檢察官問：『被告當天晚上有無對你說要燒房子、照三餐打
    ？』）有，他是以臺語針對我說，他也曾經燒過我的汽車內
    副駕駛座之腳踏墊及我的衣服。」等語（偵卷第41頁），惟
    其於本院審理時迭次明確證稱：100 年2 月16日當天被告並
    未為任何言語表示，「放火燒房子」、「照三餐打」等言語
    均係被告於去年吵架時所說（本院卷第14頁背面、第15頁背
    面、第16頁），核與被告辯稱當天與告訴人並無交談等語相
    符，是被告於100 年2 月16日當日是否曾對告訴人為上開恐
    嚇言語，尚屬有疑，且此部分除告訴人於警詢、偵訊之指訴
    外，復查無其他證據足以佐證被告曾為此等恐嚇言語，自難
    認定被告於上開時間、地點，亦以恫稱上開言語之方式對告
    訴人為精神上不法侵害及騷擾，併此敘明。
  (三)綜上，本案事證明確，被告違反保護令犯行堪以認定，其辯
    解要屬無據，應依法論科。
二、查被告係告訴人之配偶，為家庭暴力防治法第3 條第1 款之
    家庭成員。又按家庭暴力防治法第61條第2 款規定，違反法
    院依同法第14條第1 項第2 款所為禁止騷擾行為者，為同法
    所稱之違反保護令罪。核被告上開違反本院保護令裁定而以
    摔擲物品之方式，對告訴人為騷擾行為，係犯家庭暴力防治
    法第61條第2 款之違反保護令罪。公訴意旨認被告行為尚構
    成家庭暴力防治法第61條第1 款之違反保護令行為態樣，尚
    有未洽，已如前述，惟此僅係違反保護令行為態樣之減少，
    仍屬單純一罪，自無庸變更起訴法條或另為無罪諭知，併此
    敘明。爰審酌被告經法院裁定後，猶不知戒慎，對告訴人騷
    擾，影響告訴人生活安寧、精神安穩非微，所為實不足取，
    惟告訴人已於本院審理時表示原諒被告等語（本院卷第18頁
    ），暨考量被告犯罪手段、智識程度、犯罪所生損害等一切
    情狀，量處如主文所示之刑，並諭知易科罰金之折算標準，
    以資懲儆。
據上論斷，應依刑事訴訟法第299 條第1 項前段，家庭暴力防治
法第61條第2 款，刑法第11條前段、第41條第1 項前段，判決如
主文。
本案經檢察官廖偉志到庭執行職務。
中    華    民    國   100    年    5     月    3     日
                  刑事第一庭  法  官  楊舒嵐
以上正本證明與原本無異。
如不服本判決應於收受判決後10日內向本院提出上訴書狀，並應
敘述具體理由；其未敘述上訴理由者，應於上訴期間屆滿後20日
內向本院補提理由書(均須按他造當事人之人數附繕本)「切勿逕
送上級法院」。
告訴人或被害人對於判決如有不服具備理由請求檢察官上訴者，
其上訴期間之計算係以檢察官收受判決正本之日期為準。
中    華    民    國   100    年    5     月    3     日
                              書記官  陳如玲
附錄論罪科刑法條：
家庭暴力防治法第61條
違反法院依第14條第1 項、第16條第3 項所為之下列裁定者，為
本法所稱違反保護令罪，處3 年以下有期徒刑、拘役或科或併科
新臺幣10萬元以下罰金：
一、禁止實施家庭暴力。
二、禁止騷擾、接觸、跟蹤、通話、通信或其他非必要之聯絡行
    為。
三、遷出住居所。
四、遠離住居所、工作場所、學校或其他特定場所。
五、完成加害人處遇計畫。